臺灣臺南地方法院刑事判決　　　　　　　　　　　　　九十三年度簡上字第八五號
　　上　訴　人　臺灣臺南地方法院檢察署檢察官
　　被　　　告　己○○
右列上訴人因竊盜案件，不服本院臺南簡易庭九十三年度簡字第二九八號中華民國九
十三年二月十八日第一審簡易判決（聲請簡易處刑書案號：九十三年度偵字第六○二
號），提起上訴及移
之第二審合議庭判決如左：
    主      文
原判決撤銷。
己○○連續竊盜，處拘役伍拾日，如易科罰金，以銀元佰元折算壹日。
    事      實
一、己○○基於意圖為自己不法所有之概括犯意，先於民國九十二年十二月九日上午
    七時四十分許，於附表編號一所示之地點、竊取庚○○所有，價值新臺幣（下同
    ）三百元之玉山高梁酒二瓶，得手後步出店外，並將上開高梁酒飲用殆盡，嗣經
    庚○○調閱商店內之監視錄影帶後，經警循線查獲上情；己○○復承上開之概括
    犯意，於如附表編號二至七所示之時間、地點，竊取如附表編號二至七所示之被
    害人所有之玉山高梁酒，嗣經己○○自動到案供出上情而查獲；嗣己○○再承其
    上之概括犯意，於如附表編號八所示之時間、地點，竊取如附表編號八所示丙○○之玉山高梁酒，經丙○○報警循線查獲。
二、案經庚○○訴由臺南市警察局第五分局報請臺灣臺南地方法院檢察署檢察官偵查
    後，聲請簡易判決處刑及移送併辦。
    理    由
一、訊據被告己○○對於如附表編號一至八所示之時、地連續玉山高梁酒之事實供承
    不諱（見本院九十三年六月十五日準備程序筆錄、九十三年七月二十日審判筆錄
    筆錄），足證被告確於如附表編號一至八所示前開時、地，客觀上就確有破壞他
    人就玉山高梁酒之支配持有關係，而建立自己之支配持有關係之行為至明；再者
    ，被告連續竊取玉山高梁酒，係為供已飲用，復據被告於本院審理中供述綦詳（
    見本院九十三年七月二十日審判筆錄），益證被告主觀上確係基於意圖為自己不
    法所有之概括犯意為之。又被告之上開自白，經核與如附表編號一至八所示之被
    害人庚○○等人於警訊中所指訴失竊之情節大致相符（分見臺南市警察局第五分
    局偵查卷九十二年十二月九日、四月二十三日警訊筆錄、臺南市警察局刑警隊偵
    查卷第四至九頁），此外，復有扣案告訴人庚○○提供之監視錄影帶一捲及自該
    監視錄影帶翻拍之失竊現場相片四幀、贓物認領領據一紙、扣押書二紙及照片十
    四幀在卷可憑，準此，被告之自白經核與事實相符，堪可採信，本件事證明確，
    被告之犯行，均堪以認定。
二、核被告己○○意圖為自己不法之所有，而竊取他人之財物，所為係犯刑法第三百
    二十條第一項之竊盜罪。被告先後多次竊取玉山高梁酒之行為，時間緊接，觸犯
    犯罪構成要件相同之罪名，係基於概括犯意而為，應依連續犯規定論以一罪，即
    連續竊盜罪，並加重其刑。原審認被告罪證明確，因予論罪科刑，固非無見。然
    查本案移送併辦部分，與上訴人起訴部分有連續犯之裁判上一罪關係，原審未及
    審酌，諒有未洽。上訴意旨執此而認原判決不當，為有理由，應由本院將原判決
    撤銷改判。爰審酌被告犯罪之動機、目的係貪圖不法利益、所使用手段非重、所
    生對被害人之危害尚輕，及被告犯罪後態度良好，坦認犯行，顯見知所悔悟等一
    切情狀，量處如主文所示之刑，並諭知如易科罰金之折算標準，以資懲儆。
據上論斷，應依刑事訴訟法第四百五十五條之一第三項、第三百六十九條第一項前段
、第二百九十九條第一項前段，刑法第五十六條、第三百二十條第一項、第四十一條
第一項前段，罰金罰鍰提高標準條例第一條前段、第二條，判決如主文。
本案經檢察官戊○○到庭職行執務。
中    華    民    國      九十三      年      八      月        三      日
                                臺灣臺南地方法院刑事第三庭
                                    審判長法官  蘇  義  洲
                                          法官  洪  士  傑
                                          法官  徐  文  瑞
右正本證明與原本無異。
本件不得上訴。
                                        書記官  李  珍  瑩
中    華    民    國      九十三      年      八      月        三      日
附表：
┌─┬─────────┬─────────┬─────┬──┬────┐
│編│時間              │地點              │物品      │數量│被害人  │
│號│                  │                  │          │    │        │
├─┼─────────┼─────────┼─────┼──┼────┤
│一│九十二年十二月九日│臺南市○區○路二一│玉山高梁酒│二瓶│庚○○  │
│  │上午七時四十分許  │五號超級市場內    │          │    │        │
├─┼─────────┼─────────┼─────┼──┼────┤
│二│九十三年一月十一日│臺南市○○路○段一│玉山高梁酒│二瓶│辛○○  │
│  │                  │三二號統一超商內  │          │    │        │
├─┼─────────┼─────────┼─────┼──┼────┤
│三│九十三年一月十八日│臺南市○○路四九號│玉山高梁酒│二瓶│壬○○  │
│  │                  │統一超商內        │          │    │        │
│  │                  │                  │          │    │        │
├─┼─────────┼─────────┼─────┼──┼────┤
│四│九十三年一月十八日│臺南市○○○路○段│玉山高梁酒│二瓶│癸○○  │
│  │                  │三六號統一超商內  │          │    │        │
├─┼─────────┼─────────┼─────┼──┼────┤
│五│九十三年一月十八日│臺南市○○路○段二│玉山高梁酒│二瓶│丁○○  │
│  │                  │一三號統一超商內  │          │    │        │
├─┼─────────┼─────────┼─────┼──┼────┤
│六│九十三年一月十八日│臺南市○○路○段五│玉山高梁酒│二瓶│乙○○  │
│  │                  │五三號統一超商內  │          │    │        │
├─┼─────────┼─────────┼─────┼──┼────┤
│七│九十三年一月十八日│臺南市○○街一九七│玉山高梁酒│二瓶│甲○○  │
│  │                  │號統一超商內      │          │    │        │
├─┼─────────┼─────────┼─────┼──┼────┤
│八│九十三年四月二十三│臺南市○○路○段五│玉山高梁酒│二瓶│丙○○  │
│  │日                │號小北百貨商店內  │          │    │        │
└─┴─────────┴─────────┴─────┴──┴────┘
附錄本案論罪科刑法條全文：
刑法第三百二十條第一項：意圖為自己或第三人不法之所有，而竊取他人之動產者，
為竊盜罪，處五年以下有期徒刑、拘役或五百元以下罰金。
